臺灣士林地方法院刑事判決　　　　　　94年度交簡上字第62號
上　訴　人　臺灣士林地方法院檢察署檢察官
被　　　告　乙○○
　　　　　　　　　　　5樓
上列上訴人因過失傷害案件，不服本院中華民國94年7 月13日士
林簡易庭94年度士交簡字第964 號第一審判決（聲請簡易判決處
刑案號：94年度偵字第4788號），提起上訴，本院管轄之第二審
合議庭判決如下：
    主  文
上訴駁回。
乙○○緩刑貳年。
    事實及理由
一、本案經本院審理結果，認第一審判決被告係犯刑法第284 條
    第1 項前段之過失傷害罪，判處拘役50日，如易科罰金以30
    0 元折算1 日，其認事用法均無不合，量刑亦屬妥適，應予
    維持，並引用第一審判決書記載之事實、證據及理由（如附
    件）。
二、公訴人上訴意旨略以：被告於犯罪後，尚未賠償被害人之損
    失，原審量刑似嫌過輕等語。經查：
１、按量刑輕重，屬事實審法院得依職權自由裁量之事項，苟已
    斟酌刑法第57條各款所列情狀而未逾越法定刑度，不得遽指
    為違法；且在同一犯罪事實與情節，如別無其他加重或減輕
    之原因，下級審量定之刑，亦無過重或失輕之不當情形，則
    上級審法院對下級審法院之職權行使，原則上應予尊重。
２、刑法第284 條第1 項前段過失傷害罪之法定本刑為6 月以下
    有期徒刑、拘役或500 元以下罰金。原審判決依具體個案認
    定事實，並審酌被告過失程度、告訴人所受傷害及被告肇事
    後自首犯罪等情，量處拘役50日，如易科罰金，以300 元折
    算1 日，依前開意旨，尚難認原審量刑有何違法之情事。
三、綜上，原審判決適用刑法第284 條第1 項前段、第62條前段
    、第41條第1 項，罰金罰鍰提高標準條例第1 條前段、第2
    條之規定，逕以簡易判決量處拘役50日，並諭知易科罰金之
    折算標準，其認事用法均無不合，量刑亦稱妥適，上訴意旨
    指摘原判決量刑過輕，為無理由，應予駁回。
四、又被告未曾受有期徒刑以上刑之宣告，有臺灣高等法院被告
    前案紀錄表1 份在卷可按，因一時過失，偶罹刑典，犯罪隨
    即自首，且已於94年10月間與告訴人達成民事上和解，有調
    解書影本1 份附卷可稽，其經本次科刑宣告後，應知警惕而
    無再犯之虞，本院認本件之刑以暫不執行為適當，併宣告緩
    刑2 年，以啟自新。
五、結論，依刑事訴訟法第455 條之1 第1 項、第3 項、第
    368 條、第373 條，刑法第74條第1款，判決如主文。
本案經檢察官甲○○到庭執行職務
中　　華　　民　　國　　94　　年　　12　　月　　30　　日
                  刑事第五庭審判長法　官  朱光仁
                                  法  官  彭洪媛
                                  法  官  蘇嫊娟
以上正本證明與原本無異。
本件不得上訴。
                                  書記官  劉政惠
中　　華　　民　　國　　95　　年　　1 　　月　　5 　　日
